臺灣彰化地方法院刑事判決　　　　　　　 96年度訴字第835號
公　訴　人　臺灣彰化地方法院檢察署檢察官
被　　　告　甲○○
上列被告因違反毒品危害防制條例案件，經檢察官提起公訴（96
年度毒偵字1512號），被告於準備程序中自白犯罪，本院以簡式
審判程序，判決如下：
    主  文
甲○○施用第一級毒品，累犯，處有期徒刑捌月。扣案之海洛因
貳包（淨重零點零公克）及包裝袋沒收銷燬之，注射針筒壹支
沒收之。
    事實及理由
一、犯罪事實：
    甲○○前因施用毒品案件，經二度強制戒治後，於民國（下
    同）90年9月4日、93年1月9日停止戒治出所。甲○○又因施
    用毒品，經判處有期徒刑8月（本院94年度訴字1511號）、7
    月（本院94年度易字1274號），定執行刑1年2月，95年10月
    1日執行完畢出監。甲○○仍不知悔改，於96年3月22 日上
    午6時30分許，在其位於彰化縣彰化市○○里○○路○段224
    巷38號之住宅，以針筒注射方式，施用第一級毒品海洛因1
    次。嗣於96年3月22日上午11時40分許至中午12時5分許，在
    其上址住處，為警持搜索票搜索查獲，並扣得第一級毒品海
    洛因2包（淨重0.03公克）及注射針筒1支等物，經採集其尿
    液送驗，結果呈「嗎啡及可待因」陽性反應，始悉上情。
二、認定事實之證據及理由：
  (一)被告於本院審理中之自白。
  (二)詮昕科技股份有限公司出具之濫用藥物尿液檢驗報告書，證
    明被告採尿送驗呈現「嗎啡、可待因陽性」反應。依行政院
    衛生署管制藥物管理局93年7 月16日管檢字第0930006199號
    函示意見：「依據Clark's Analysis of Drugs and Poison
    s 一書第三版之記載：... 第一級毒品海洛因亦可代謝成嗎
    啡，且海洛因常見含有少量6-乙醯可待因雜質成分，該成分
    可代謝為可待因及嗎啡。... 」（參照行政院衛生署管制藥
    品管理局發行「濫用藥物檢驗相關解釋彙編」P.14）故可證
    明被告因施用海洛因而同時檢出「可待因、嗎啡」陽性反應
    。
  (三)彰化縣警察局委託檢驗尿液代號與真實姓名對照認證單，可
    證明被告接受採尿送驗之事實。
  (四)扣案之第一級毒品海洛因2包（淨重0.03公克），經法務部
    調查局96年5月11日調科壹字第09623040820號鑑定書，鑑定
    確為海洛因成分無誤。
  (五)注射針筒1支，乃以醫療用品代替為施用毒品之工具。
  (六)綜上所述，被告施用毒品事證明確，犯行已可認定。
三、論罪科刑：
  (一)核被告所為，係犯毒品危害防制條例第10條第1項之施用第1
    級毒品罪。被告施用毒品前之持有毒品低度行為，已為施用
    之高度行為吸收，不再論以持有罪。
  (二)被告有犯罪事實欄內之前科執行經過，有臺灣高等法院被告
    全國前案紀錄表可稽，其受此有期徒刑執行完畢後，五年以
    內故意再犯有期徒刑以上之罪，應依累犯規定加重其刑。
  (三)量刑審酌：被告自87年以來，有賭博、毒品、觀察勒戒、
    強制戒治、多次徒刑之記錄，素行不佳。被告既然經過觀
    察勒戒、強制戒治，仍再度施用毒品，沒有覺悟毒品是家破
    人亡的不歸路，也沒有警覺施用毒品是國內愛滋病的主要傳
    染管道。被告犯後均坦承犯行，態度良好。被告年40歲
    ，自述兒女今年已經考大學、考高中，被告既然有家庭要照
    顧，卻不知潔身自愛，吸毒犯行而為子女壞榜樣，被告自述
    目前在六輕工作，有微薄收入，尚可溫飽等一切情狀，量處
    如主文所示之刑。
  (三)扣案之第1級毒品海洛因2包（淨重0.03公克）為違禁品，包
    裝袋使用後沾染毒品無法徹底分離，況且實務上也不可能先
    將包裝袋洗淨後，才分別將之與毒品各別「沒收銷燬之」「
    沒收之」，故應一併依毒品危害防制條例第18條第1項前段
    沒收銷燬之。另扣案針筒一支，乃以醫療用品代替為吸食之
    工具，亦屬被告所有，應予沒收之。
  (四)又公訴意旨另以：被告除上述1次施用毒品外，自96年2月
    11日起至96年3月21日止，多次施用海洛因，違反毒品危害
    防制條例第10條第1項云云。然按刑事訴訟法第156條第2項
    規定，被告之自白，不得作為有罪判決之唯一證據，仍應調
    查其他必要之證據，以察其是否與事實相符。檢察官指控被
    告自96年2月11日至96年3月21日多次施用毒品，除了被告之
    自白外，別無其他證據，不足以認定犯罪成立。惟檢察官認
    為此部分與前述有罪部分，屬於「集合犯」之概括一罪關係
    ，本院不另為無罪諭知，併此敘明。
四、適用之法律：
  (一)程序法方面：刑事訴訟法第273條之1、第310條之2、第454
    條第1項。
  (二)實體法方面：毒品危害防制條例第10條第1項、第18條第1項
    前段、刑法第11條前段、第47條第1項、第38條第1項第2款
    。
本案經檢察官鮑慧忠到庭執行職務。
中　　華　　民　　國　　96　　年　　5  　月　　31　　日
                  刑事第三庭    法  官  葉明松
以上正本證明與原本無異。
如不服本判決，應於判決送達後10日內，向本院提出上訴狀（ 須
附繕本 ）。
中　　華　　民　　國　　95　　年　　5  　月　　31　　日
                                書記官  于淑真
附錄本案論罪法條：
毒品危害防制條例第10條第1項
施用第一級毒品者，處 6 月以上 5 年以下有期徒刑。
毒品危害防制條例第18條第1項
查獲之第一、二級毒品及專供製造或施用第一、二級毒品之器具
，不問屬於犯人與否，均沒收銷燬之；查獲之第三、四級毒品及
製造或施用毒品之器具，無正當理由而擅自持有者，均沒入銷燬
之。但合於醫藥、研究或訓練之用者，得不予銷燬。
